ACORDAO-COMPLETO-2552902

ACÓRDÃO 7194/2022 ATA 40/2022 - SEGUNDA CÂMARA

VISTOS, relatados e discutidos estes autos de Embargos de Declaração opostos pelo Sr. Neilton Mulim da Costa, ex-prefeito do Município de São Gonçalo-RJ (gestão 2013-2016) , contra o Acórdão 3397/2022-TCU-Segunda Câmara.
ACORDAM os Ministros do Tribunal de Contas da União, reunidos em Sessão da Segunda Câmara, diante das razões expostas pelo relator, com fulcro nos arts. 32, inciso II, e 34 da Lei 8.443/1992 c/c os arts. 277, inciso III, e 287 do Regimento Interno/TCU, em:
9.1. conhecer dos Embargos de Declaração opostos pelo Sr. Neilton Mulim da Costa para, no mérito, negar-lhes provimento e manter inalterada a deliberação embargada;
9.2. dar ciência do presente Acórdão, bem como do Relatório e do Voto que o fundamentam ao embargante e aos demais interessados.

Embargos de Declaração opostos pelo Sr. Neilton Mulim da Costa, ex-prefeito do Município de São Gonçalo-RJ (gestão 2013-2016), contra o Acordão 3.397/2022-TCU-2ª Câmara, que conheceu do Recurso de Reconsideração interposto pelo responsável em face do Acordão 5.026/2021-TCU-2ª Câmara, por meio do qual o Tribunal julgou irregulares as suas contas, condenou-o ao pagamento do débito apurado nos autos e aplicou-lhe multa no valor de R$ 25.000,00.

Segunda Câmara

Prefeitura Municipal de São Gonçalo - RJ.

3. Interessados/Responsáveis/Recorrentes:
3.1. Interessado: Fundo Nacional de Desenvolvimento da Educação (CNPJ 00.378.257/0001-81).
3.2. Responsável: Neilton Mulim da Costa (CPF XXX.368.647-XX).
3.3. Recorrente: Neilton Mulim da Costa (CPF XXX.368.647-XX).

13.1. Ministros presentes: Bruno Dantas (Presidente), Aroldo Cedraz (Relator) e Antonio Anastasia.
13.2. Ministro-Substituto presente: Marcos Bemquerer Costa.

AROLDO CEDRAZ

Ministro Aroldo Cedraz.

Por meio do Acórdão 3397/2022 (Peça 73) , a Segunda Câmara deste Tribunal conheceu do Recurso de Reconsideração interposto pelo Sr. Neilton Mulim da Costa, ex-prefeito do Município de São Gonçalo-RJ (gestão 2013-2016) , contra o Acórdão 5026/2021-TCU-Segunda Câmara, por meio do qual o Tribunal julgou irregulares as contas do responsável, condenou-o ao pagamento do débito apurado nos autos e aplicou-lhe multa no valor de R$ 25.000,00.
2.	Irresignado, o responsável opôs Embargos de Declaração, com pedido de efeitos Infringentes e com o intuito de que seja sanada suposta omissão e contradição que aponta. Esclarecendo-se as contradições e omissões apontadas, para dando provimento, sobrestar o feito, determinando a intimação da ex-secretária municipal de Educação do Município de São Gonçalo, Sra. Regina dos Santos Silva, ordenadora dos recursos públicos recebidos no período questionado, com o fim de esclarecer a omissão na prestação de contas ante os argumentos a seguir transcritos na íntegra:
"[...] EMBARGOS DE DECLARAÇÃO com pedido de efeitos infringentes
I - DA TEMPESTIVIDADE
01. Primeiramente, cabe salientar a tempestividade na interposição do presente recurso de embargos de declaração, salientando que a intimação da decisão colegiada formadora do v. acórdão nº 3397/2022 deu-se através do aviso de recebimento do correio no dia 24 de agosto de 2022 (art. 183, inciso I, do RITCU) .
02. Assim sendo, considerando o prazo de 10 (dez) dias para a oposição do recurso, nos ditames do §1º, do art. 287, do Regimento Interno dessa Corte de Contas, constata-se que o termo final para se protocolar o presente recurso dar-se-á no dia 03 de setembro de 2022 (sábado) , prorrogando-se para o primeiro dia útil subsequente, qual seja, 05 de setembro de 2022, tornando-o tempestivo se oposto até essa data, o que ocorreu no caso em tela.
II - DOS FATOS
03. Trata-se de tomada de contas especial instaurada pelo Fundo Nacional de Desenvolvimento da Educação - FNDE, em razão de suposta omissão do ora embargante, quando Chefe do Poder Executivo local, no dever de prestar contas dos recursos recebidos pela municipalidade de São Gonçalo/RJ devido ao programa PROJOVEM URBANO, referente ao exercício do ano de 2014.
04. De plano, oportuno observar que a decisão colegiada ora embargada se originou da interposição de recurso de reconsideração em face do v. Acórdão 5026/2021-TCU-Segunda Câmara, de relatoria do Excelentíssimo Ministro Augusto Nardes, onde foram julgadas irregulares as contas do ora embargante, condenando-o ao pagamento do suposto débito apurado nos autos e multa no valor de R$ 25.000,00 (vinte e cinco mil reais) .
05. Contudo, quando da análise do recurso de reconsideração, essa Colenda Corte entendeu por conhecer do recurso, uma vez terem atendidos seus pressupostos de admissibilidade e no que tange ao mérito, negar-lhe provimento, mantendo a decisão anterior tal como lançada.
06. Porém, embora extensa, a decisão ora guerreada incorreu em omissões, obscuridades e contradições que merecem a oposição do presente recurso.
III - DAS OMISSÕES, OBSCURIDADES E CONTRADIÇÕES DA DECISÃO
07. Conforme deduzido no v. acórdão ora guerreado, o ora embargante quando da oposição de recurso de reconsideração salientou que os recursos financeiros recebidos pelo Fundo Nacional de Desenvolvimento da Educação - FNDE foram inteiramente geridos pela Secretaria Municipal de Educação do Município de São Gonçalo/RJ.
08. Porém, quando da prolação do voto condutor do v. acórdão ora embargado, essa Colenda Corte salientou que o prefeito, ora embargante, é o responsável por toda a administração pública municipal, entretanto, a desconcentração do processo decisório pode ser delegada a secretário municipal, o que não teria sido comprovado nos autos.
09. Data maxima venia, Excelência, a decisão encontra-se eivada de omissão, uma vez tratar-se de fato público e notório que os recursos públicos transferidos para a municipalidade de São Gonçalo deram-se diretamente para a Secretaria de Saúde, órgão responsável pelo desenvolvimento do programa PROJOVEM URBANO.
10. Recebidos os recursos financeiros, a então Secretária Municipal de Educação do Município de São Gonçalo/RJ à época, Sra. Regina dos Santos Silva, passou a ser a ordenadora de tais recursos, consequentemente, responsável pela apresentação da prestação de contas relativa à sua utilização.
11. Ponto nodal para o deslinde do presente feito e, data venia, desconsiderado por essa Corte, foi o Decreto nº 186/2013, publicado no Diário Oficial do Município de São Gonçalo/RJ em 25 de julho de 2013, norma que dispôs sobre a delegação de competências nos procedimentos administrativos que importem em realização de despesas, na mesma linha do voto condutor do v. acórdão ora embargado.
12. Observe-se:

13. Contradizendo o acórdão, a delegação foi expressa, devidamente publicada na imprensa oficial, comprovando-se a desconcentração do processo decisório.
14. Portanto, Excelência, no caso em comento, não se pode de forma alguma presumir a Responsabilidade do ora embargante pela irregularidade material ou formal na liquidação da despesa objeto desse feito, tendo ele conseguido justificar que a prática foi cometida, se foi, por ato exclusivo de subordinado, na forma do precedente citado no v. Acórdão 7575/2015-TCU-Primeira Câmara.
IV - DO PEDIDO
15. Diante do acima exposto, requer o ora embargante que seja conhecido o presente recurso, uma vez estarem atendidos os seus pressupostos de admissibilidade para, ao final, sanando-se as contradições e omissões apontadas, aplicando efeitos infringentes ao julgado, dar-lhe provimento, sobrestando o feito, determinando a intimação da ex-secretária municipal de Educação do Município de São Gonçalo, Sra. Regina dos Santos Silva, ordenadora dos recursos públicos recebidos pela União no período questionado nesse feito, com o fim de esclarecer a omissão na prestação de contas.
Nesses termos, 
pede deferimento. [...]".
	É o Relatório.

Giorgio Pierson Oliboni (151.970/OAB-RJ) e Marcio Remo Condeixa da Costa (91.878/OAB-RJ), representando Neilton Mulim da Costa.

Subprocurador-Geral Lucas Rocha Furtado.

EMBARGOS DE DECLARAÇÃO EM RECURSO DE RECONSIDERAÇÃO EM TOMADA DE CONTAS ESPECIAL. FNDE. OMISSÃO NO DEVER DE PRESTAR CONTAS. CONTAS IRREGULARES. DÉBITO. MULTA. CONHECIMENTO DO RECURSO DE RECONSIDERAÇÃO. INOCORRÊNCIA DA PRESCRIÇÃO DA PRETENSÃO PUNITIVA E RESSARCITÓRIA, SEGUNDO OS CRITÉRIOS DA LEI 9.873/1999 E DO CÓDIGO CIVIL. ARGUMENTOS INSUFICIENTES PARA ALTERAR A DECISÃO RECORRIDA. NÃO PROVIMENTO. COMUNICAÇÕES. CONHECIMENTO DOS EMBARGOS. INEXISTÊNCIA DE OMISSÃO OU CONTRADIÇÃO. NÃO PROVIMENTO. COMUNICAÇÕES.

TOMADA DE CONTAS ESPECIAL (TCE)

Secretaria de Recursos (Serur); Secretaria de Controle Externo de Tomada de Contas Especial (SecexTCE).

Trago, à apreciação deste Colegiado, Embargos de Declaração opostos pelo Sr. Neilton Mulim da Costa, ex-prefeito do Município de São Gonçalo-RJ (gestão 2013-2016) , contra o Acórdão 3397/2022-TCU-Segunda Câmara (Peça 73) .
2.	Preliminarmente, entendo que os Embargos de Declaração devem ser conhecidos, porquanto atendidos os requisitos gerais dos recursos (art. 34, § 1º, da Lei 8.443/1992) , observando-se a legitimidade da embargante, o interesse em recorrer e a adequação do documento, além de objetivar corrigir supostas omissão e contradição do Acórdão recorrido, enquadrando-se nas hipóteses do caput do artigo mencionado.
3.	Por meio do Acórdão 3397/2022-TCU-Segunda Câmara conheceu do Recurso de Reconsideração interposto pelo responsável em face do Acórdão 5026/2021-TCU-Segunda Câmara, por meio do qual o Tribunal julgou irregulares as suas contas, condenou-o ao pagamento do débito apurado nos autos e aplicou-lhe multa no valor de R$ 25.000,00, tendo em vista que os argumentos recursais apresentados foram insuficientes para afastar as irregularidade decorrentes da não apresentação da prestação de contas dos recursos repassados ao Município de São Gonçalo-RJ para o Programa Projovem Urbano/2014.
4.	O Sr. Neilton Mulim da Costa alega, em essência, que: 
	a) quando da oposição de Recurso de Reconsideração salientou que os valores recebidos pelo Fundo Nacional de Desenvolvimento da Educação - FNDE foram inteiramente geridos pela Secretaria Municipal de Educação do Município de São Gonçalo/RJ, sendo que, quando da prolação do Voto condutor do v. acórdão ora embargado, este Tribunal teria salientado que o ora embargante, é o responsável por toda a administração pública municipal, entretanto, a desconcentração do processo decisório pode ser delegada a secretário municipal, o que não teria sido comprovado nos autos;
	b) a decisão encontra-se eivada de omissão, uma vez tratar-se de fato público e notório que os recursos públicos transferidos para a municipalidade de São Gonçalo deram-se diretamente para a Secretaria de Saúde, órgão responsável pelo desenvolvimento do programa Projovem Urbano;
	c) recebidos os recursos financeiros, a então Secretária Municipal de Educação do Município de São Gonçalo/RJ, à época Sra. Regina dos Santos Silva, passou a ser a ordenadora de tais recursos, consequentemente, responsável pela apresentação da prestação de contas relativa à sua utilização;
	d) teria sido desconsiderado por esta Corte o Decreto 86/2013, publicado no Diário Oficial do Município de São Gonçalo/RJ em 25 de julho de 2013, norma que dispôs sobre a delegação de competências nos procedimentos administrativos que importem em realização de despesas, na mesma linha do voto condutor do Acórdão ora embargado;
	e) contradizendo o Acórdão, a delegação foi expressa, devidamente publicada na imprensa oficial, comprovando a desconcentração do processo decisório. Assim, não se poderia de forma alguma presumir a responsabilidade do embargante pela irregularidade material ou formal na liquidação da despesa objeto desse feito, tendo ele conseguido justificar que a prática foi cometida, se foi, por ato exclusivo de subordinado, na forma do precedente citado no Acórdão 7575/2015-TCU-Primeira Câmara.
5.	Com fundamento nos argumentos apresentados, requer que seja conhecido o presente recurso, uma vez estarem atendidos os seus pressupostos de admissibilidade para, ao final, sanando-se as contradições e omissões apontadas, aplicando efeitos infringentes ao julgado, dar-lhe provimento, sobrestando o feito, determinando a intimação da ex-Secretária Municipal de Educação do Município de São Gonçalo, Sra. Regina dos Santos Silva, ordenadora dos recursos públicos recebidos pela União no período questionado nesse feito, com o fim de esclarecer a omissão na prestação de contas.
6.	Inicialmente cabe esclarecer que os Embargos de Declaração visam a complementar e aclarar a decisão embargada, produzindo apenas efeito integrativo. Sem dúvida, a finalidade principal dessa espécie recursal é permitir o acabamento do julgado, a fim de que sejam aclaradas as obscuridades, eliminadas as contradições e supridas as omissões passíveis de terem ocorrido na deliberação embargada.
7.	Entretanto, o que observo dos argumentos apresentados pelo embargante é a demonstração de irresignação com que foi deliberado por este Tribunal.
8.	Veja trecho do Relatório condutor da deliberação adotada em sede de Recurso de Reconsideração (Peça 75) , que se fundou, por sua vez, na instrução de Peça 69, cujas conclusões e fundamentos foram adotadas entre as razões de decidir por este relator, quando foi definida a responsabilidade do agente público:
"[...] Da alegada ausência de responsabilidade pela prestação de contas
17. O recorrente alega que:
17.1. 	O recebimento dos recursos públicos pela municipalidade de São Gonçalo/RJ deu¿se através da Secretaria Municipal de Educação, responsável pelo desenvolvimento do programa Projovem Urbano (Peça 53, p. 3) .
17.2.	 Recebidos os recursos financeiros, a então Secretária Municipal de Educação à época, Sra. Regina dos Santos Silva, passou a ser a ordenadora de tais recursos e, consequentemente, a responsável pela respectiva prestação de contas (Peça 53, p. 3) . 
17.3.	 É incabível a responsabilização exclusiva do Chefe do Poder Executivo Municipal, que não detinha o domínio final do fato, por ter delegado competência à Secretária Municipal de Educação (Peça 53, p. 3) . 
17.4.	 O TCU deve citar a ex¿secretária para integrar o presente feito e requerer a apresentação das contas de sua responsabilidade (Peça 53, p. 3) .
18.	 O ex-prefeito (gestão 2013-2016) foi chamado aos autos pelos seguintes motivos (peça 26, p. 5-6) :
 (...) 
19.	 A unidade técnica, o Ministério Público junto ao TCU e a Segunda Câmara (peças 36-39 e 41-43) concluíram que as alegações de defesa do Sr. Neilton Mulim da Costa (peça 34) foram insuficientes para: (a) afastar sua responsabilização pelo débito, decorrente da omissão no dever de prestar contas dos recursos públicos recebidos; e (b) demonstrar a boa-fé do responsável ou a ocorrência de excludente de culpabilidade.
20.	 A afirmação do ex-prefeito de que os recursos públicos referentes ao Programa Projovem Urbano, objeto desta tomada de contas especial, foram recebidos e geridos pela Secretária Municipal de Educação, vem desacompanhada de documentos probatórios, o que impede o seu acolhimento. 
21.	 A princípio, o ordenador de despesas é o prefeito, titular da administração municipal, a quem cabe a prerrogativa de desconcentração do processo decisório. A delegação dessa competência a secretário municipal deve ser formalizada por meio de lei municipal (v.g. Acórdão 10397/2021-TCU-Segunda Câmara, rel. Min. Marcos Bemquerer) que, no caso, não foi demonstrada. 
22.	 O prefeito, ordenador de despesa municipal, tem o ônus de demonstrar a regular aplicação dos recursos públicos, presumindo-se sua responsabilidade por irregularidade material ou formal na liquidação da despesa, salvo se ele conseguir justificar que a irregularidade foi praticada exclusivamente por subordinado que exorbitou das ordens recebidas (v.g. Acórdão 7575/2015-TCU-Primeira Câmara, rel. Min. Benjamin Zymler e 337/2019-TCU-Plenário, rel. Min. Augusto Nardes) .
23. Não merece acolhimento o pedido do recorrente para que o Tribunal cite a ex-secretária municipal de educação. 
24. 	Primeiro, porque não há elementos de prova de que houve a delegação de competência do ordenador de despesas municipal àquela secretária. Segundo, porque nos processos de controle externo a solidariedade passiva é benefício do Estado-autor, a quem, na condição de credor, é facultado exigir de um ou de todos os devedores a integralidade da dívida (arts. 275, 282 e 283 do Código Civil) . Logo, o litisconsórcio necessário não configura direito subjetivo do responsável citado, não havendo que se falar em prejuízo processual e aos interesses do recorrente por ele permanecer isoladamente no polo passivo do processo (v.g. Acórdão 842/2017-TCU-Plenário, rel. Min. Benjamin Zymler, 6833/2021-TCU-2ª Câmara, rel. Min. Aroldo Cedraz, e 3752/2018-TCU-2ª Câmara, rel. Min. Ana Arraes) .
25.	Remanesce, portanto, a responsabilidade do ex-prefeito pela omissão no dever de prestação de contas dos recursos transferidos ao município de São Gonçalo-RJ para o Programa Projovem Urbano, exercício de 2014. [...]
9.	Embora a questão esteja relacionada a rediscussão de mérito da deliberação a quo, matéria não afeta a estes Embargos de Declaração, cabe esclarecer que, conforme jurisprudência pacificada neste Tribunal, delegação de competência não isenta a responsabilidade do gestor de recurso públicos repassados mediante convênio.
10.	Há ainda jurisprudência pacificada no sentido de que a delegação de competência a secretario realizada por decreto municipal é insuficiente para afastar a responsabilidade do prefeito pela utilização de recurso federais. Se não houver lei municipal dispondo diferentemente, o ordenador de despesas é o prefeito, titular máximo da administração pública local. Isso porque, conforme defendido pelo Ministro-substituto Marcos Benquerer Costa, no Voto condutor do Acórdão 10397/2021-TCU-Segunda Câmara, delegação efetuada por lei formal, e não por decreto, é elemento axial da hipótese de afastamento excepcional da responsabilidade do prefeito na gestão de verbas federais, de modo que a incidência dessa norma interpretativa depende da forma legislativa específica, o que exclui a alternativa do decreto municipal, e do conteúdo pertinente à ordenação de despesas.
11.	Considerando o entendimento de que a delegação na forma ocorrida não afasta a responsabilidade do prefeito, cabe trazer argumento constante da Instrução à Peça 69, adotada como parte do Relatório condutor da deliberação ora embargada, de que nos processos de controle externo a solidariedade passiva é benefício do Estado-autor, a quem, na condição de credor, é facultado exigir de um ou de todos os devedores a integralidade da dívida (arts. 275, 282 e 283 do Código Civil) . Logo, o litisconsórcio necessário não configura direito subjetivo do responsável citado, não havendo que se falar em prejuízo processual e aos interesses do recorrente por ele permanecer isoladamente no polo passivo do processo.
12.	Esse entendimento é mais um fundamento para que não seja dado provimento aos Embargos e não seja acolhida a solicitação para a chamada aos autos da ex-Secretária Municipal de Educação do Município de São Gonçalo.
13.	Importante registar que foi apreciado por este Tribunal, no dia 11/10/2022, processo Administrativo TC-Processo 008.702/2022-5, que aprovou a Resolução-TCU 344/2022, que regulamenta, no âmbito do Tribunal de Contas da União, a prescrição para o exercício das pretensões punitiva e de ressarcimento. Como se trata de matéria de ordem pública, relevante realizar a análise da questão para este caso concreto.
14.	O Art. 2º, da norma dispõe que prescrevem em cinco anos as pretensões punitiva e de ressarcimento, contados dos termos iniciais indicados no artigo 4°, conforme cada caso. 
15.	De acordo com o art. 4º, I, da norma, o início da contagem do prazo prescricional deve ser a data que as contas deveriam ter sido prestadas, no caso de omissão de prestação de contas. Isso ocorreu em 2/12/2016  (Peça 1) .
16.	Além disso, o art. 5º da referida Resolução prevê causas de interrupção do prazo, que, no caso em exame, ocorreram nos seguintes momentos:
a)  6/11/2018, conforme o art. 5º, II, da Resolução ("por qualquer ato inequívoco de apuração do fato") : Termo de Instauração de TCE 601/2018 - DIREC/COTCE/CGAPC/DIFIN/FNDE (Peça 1) ; 
b) 6/12/2016, Ofício 5813E/2016-SEOPC/COPRA/CGCAP/DIFIN/FNDE, endereçado aos Sr. Neilton Mulin da Costa, notificando da omissão no dever de prestar contas (Peça 2) ;
c) 14/6/2018, Ofício 19592/2018/Seopc/Copra/Cgapc/Difin-FNDE, notificação do Sr. José Luiz Nanci, ex-prefeito, por omissão no dever de prestar contas (Peça 3) ;
d) 21/6/2018, Aviso de Recebimento do Ofício 19589/Seop/Cgape/Difin (Peça 4) ; 
e) 20/6/2018, Aviso de Recebimento do Ofício 19592/Seop/Cgape/Difin (Peça 5) ;
f)  11/6/2018, defesa apresentada pelo Sr. Neilton Mulin da Costa, conforme o art. 5º, II, da resolução: 
g) 20/9/2018, Informação 3658/2018/SEOPC/COPRA/CGAPC/DIFIN-FNDE, informa que todas as medidas administravas com vista à apresentação da prestação de contas do Repasse em epígrafe foram exauridas, bem como informando que constam dos autos os pressupostos para a instauração de Tomada de Contas Especial, e registro de responsabilização (Peça 11) ;
h) 25/4/2019, Parecer 1533/2019/DIPLA/COPAC/AUDIT, análise da conformidade do Processo de Tomada de Contas Especial (Peça 16) ;
i) 21/1/2019, Relatório de TCE 681/2018 - DIREC/COTCE/CGAPC/DIFIN-FNDE/MEC, análise da conformidade do Processo de Tomada de Contas Especial, apuração do dano ao Erário, no valor de R$186.000,00, sob responsabilidade do Sr. Neilton Mulim da Costa, Ex-Prefeito de São Gonçalo/RJ (Peça 18) ;
j) 6/8/2019, Relatório de Auditoria 872/2019 (Peça 19) ;
l) 9/8/2019, Certificado de Auditoria 872/2019 (Peça 20) ;
m) 12/8/2019, Parecer do Dirigente de Controle Interno 872/2019 (Peça 21) ;
n) 14/8/2019, Pronunciamento Ministerial (Peça 22) ;
o) 30/10/2019, Pronunciamento da unidade técnica TCU (Peça 28) ;
p) 3/1/2020, OFÍCIO 0119/2020-TCU/Seproc, citação do Sr. Neilton Mulim da Costa (Peça 30 e ciência em 13/1/2020, AR à Peça 31;
q) 28/9/2020, Pronunciamento da unidade técnica (Peça 38) ;
r) 29/10/2020, Parecer do MPTCU (Peça 39) ;
s) 30/3/2021, Acórdão 5026/2021-TCU-Segunda Câmara (Peça 41) .
17.	Pelos elementos acima enunciados, verifico que não houve no presente caso a prescrição quinquenal das pretensões punitiva e ressarcitória, à luz do previsto no art. 2º da Resolução -TCU 344/2022, nem mesmo a prescrição intercorrente de que trata o art. 8º, §§ 1º e 2º, da referida norma. 
18.	Ante as considerações aduzidas, entendo que restou evidenciado que os argumentos apresentados pela embargante não sustentam nenhuma omissão, contradição ou obscuridade a ser sanada nos termos do 3.397/2022-TCU-2ª Câmara, mas apenas a intenção de resistir ao mérito da matéria já decidida neste processo, o que é incabível na via estreita dos Embargos de Declaração. Portanto, o recurso deve ser conhecido e não provido, devendo ser mantido em seus exatos termos o Acórdão embargado.
	Assim, VOTO para que seja adotada a deliberação que ora submeto a este Colegiado.
TCU, Sala das Sessões, em 1 de novembro de 2022.
AROLDO CEDRAZ 
Relator